【裁判字號】    89,交訴,26
【裁判日期】    890323
【裁判案由】    肇事遺棄罪
【裁判全文】
臺灣桃園地方法院刑事判決                          八十九年度交訴字第二六號
    公訴人  台灣桃園地方法院檢察署檢察官
    被  告  甲○○
右列被告因公共危險案件，經檢察官提起公訴（八十九年度偵字第八六七號），本院
判決如左：
        主  文
甲○○服用酒類，不能安全駕駛動力交通工具而駕駛，處有期徒刑貳月；又駕駛動力
交通工具肇事，致人傷而逃逸，處有期徒刑捌月。應執行有期徒刑捌月。緩刑參年。
        事  實
一、甲○○明知酒醉不得駕駛汽車，於民國八十八年十月二十一日下午五時許，飲酒
    後吐氣所含酒精成份每公升０．八九毫克，已陷於不能安全駕駛之狀態，竟酒後
    駕駛車號ＬＪ─五八三三號自小客車，沿桃園縣龍潭鄉○○路行駛，途經該路段
    一三六巷口，因不勝酒力未能保持安全間距，而衝撞同向前方騎乘腳踏車之丁○○，致丁○○跌倒在地，而受有背部挫傷，右手挫傷等傷害（過失傷害部分業據
    撤回告訴，另由檢察官另為不起訴處分），甲○○竟未下車察看，反加速駕車逃
    逸，經路人協助記下車號報警查緝。甲○○駕駛前開車輛，於當日下午五時四十
    七分在同縣鄉○○路三００巷一０一弄三八號前，衝撞乙○○停放在路旁之車號
    Ｇ七─六五０三號自小客車及車號ＢＹＲ─一００號機車（起訴書誤繕為ＬＤ─
    二六００號，並漏繕前開機車）後，猶繼續駕車前行，復於當日下午五時五十分
    ，在同縣鄉○○路八十七號前，衝撞對向由丙○○駕駛停靠在路旁之車號ＬＤ─
    二六００號自小客車（起訴書誤繕為Ｇ七─六五０三號，贅繕ＢＹＲ─一００號
    機車），因車損而無法駛離現場，經報警查獲上情。
二、案經桃園縣警察局平鎮分局報請台灣桃園地方法院檢察署檢察官偵查起訴。
        理  由
一、訊據被告甲○○對於酒後駕車肇事等情供承不諱，惟矢口否認有何肇事逃逸犯行
    ，辯稱：伊當時以為撞到東西，但不知係撞及被害人丁○○，伊才未停車察看云
    云。經查，被告駕駛車號ＬＪ─五八三三號自小客車，自後猛按喇叭衝撞被害人
    丁○○所騎乘踏車，致其受有背部挫傷、右手挫傷等傷害一節，業據被害人丁○○於警訊時指陳甚詳，顯見被告超車時未保持安全間距，貿然衝撞同向前方騎乘
    腳踏車之丁○○而肇事，致其受有傷害而逃逸等情，甚為明灼，復有敏盛綜合醫
    院龍潭分院診斷證明書一份附卷可參，是被告辯稱不知撞及丁○○云云，顯係卸
    責之詞，不足採信。又被告飲酒後吐氣所含酒精成份每公升０．八九毫克，此有
    酒精測試單一紙在卷可考，而被告酒後駕車陸續衝撞騎腳車之被害人羅蕙芬及乙○○及丙○○二人之車輛等情，亦據被害人丁○○、乙○○及丙○○等人分別於
    警訊時陳述甚詳，復有道路交通事故調查表三份及車損照片十二幀，附卷可稽，
    足見被告業已飲酒過量，減損其注意能力，而陷於不能安全駕駛之危險狀態甚明
    。是本件事證明確，被告犯行堪予認定。
二、核被告所為，係犯刑法第一百八十五條之三之不能安全駕駛動力交通工具罪及同
    法第一百八十五條之四之肇事逃逸罪。被告所犯前開二罪間，犯意各別，行為互
    殊，應分論併罰。爰審酌被告飲酒後駕車，非但輕忽己身安全，且其陸續衝撞人
    車之危險駕車行為，顯已危害他人之生命財產安危甚大，及犯後態度等一切情狀
    ，量處如主文所示之刑，並定應執行之刑，以資懲儆。末查，被告未曾受有期徒
    刑以上刑之宣告，此有台灣桃園地方法院檢察署刑案資料查註紀錄表一紙在卷可
    憑，被告酒後駕車，危及旁人生命財產，惟事後尚知賠償被害人等所受損害，各
    別達成民事和解，此有和解書三份附卷可參，顯認有悔悟之意，本院認其經此論
    罪科刑之教訓，應知所警惕而無再犯之虞，所宣告之刑以暫不執行為適當，爰併
    宣告緩刑三年，以策自新。
據上論斷，應依刑事訴訟法第二百九十九條第一項前段、刑法第一百八十五條之三、
第一百八十五條之四、第五十一條第五款、第七十四條第一款，判決如主文。
本案經檢察官陳大偉到庭執行職務。
中      華      民      國    八十九    年      三      月    二十三    日
                              臺灣桃園地方法院交通法庭
                                  法  官    傅  中  樂
右正本證明與原本無異。
如不服本判決，應於判決送達後十日內，向本院提出上訴狀。
                                  書記官    梁  麗  雲
中      華      民      國    八十九    年      三      月    二十七    日
附論罪科刑依據之法條：
刑法第一百八十五條之三，第一百八十五條之四
服用毒品、麻醉藥品、酒類或其他相關之物、不能安全駕駛動力交通工具而駕駛者，
處一年以下有期徒刑、拘役或三萬元以下罰金。
駕駛動力交通工具者肇事，致人死傷而逃逸者，處六月以上五年以下有期徒刑。


司法院資訊處製作；財團法人民間司法改革基金會備份。
